---
title: "Historia da Minha Vida"
author: "Hugo Rafael"
date: "`r Sys.Date()`"
site: "bookdown::bookdown_site"
output:
  bookdown::gitbook:
    lib_dir: "book_assets"
config:
    toc:
      collapse: subsection
      scroll_highlight: yes
      before: null
      after: null
    toolbar:
      position: fixed
    edit : null
    download: null
    search: yes
    fontsettings:
      theme: white
      family: sans
      size: 2
    sharing:
      facebook: yes
      github: no
      twitter: yes
      linkedin: no
      weibo: no
      instapaper: no
      vk: no
      all: ['facebook', 'twitter', 'linkedin', 'weibo', 'instapaper']
    info: yes
link-citations: yes
---



# Análise Bivariada


- RCL = receita corrente líquida 
- FPM = fundo de participação dos municípios 
- leg = despesas com pessoal do poder legislativo 
- exe = despesas com pessoal do poder executivo 
- total = despesa total com pessoal 
- pop = população 


#### Lendo os dados:

```{r read, echo=FALSE, message=FALSE}
#http://www.htmlwidgets.org/showcase_leaflet.html
#data read 
#install.packages("tidyverse")
library(tidyverse )
library(hrbrthemes)

RCL = read.csv2("data/rcl.csv")
colnames(RCL)=c('x','municípios',2015:2018)

FPM = read.csv2("data/fpm.csv")
colnames(FPM)=c('x','municípios',2014:2018)

Royalties = read.csv2("data/royalties.csv")
colnames(Royalties)=c('x','municípios',2014:2018)

leg = read.csv2("data/legislativo.csv")
colnames(leg)=c('x','municípios',2015:2018)

exe = read.csv2("data/executivo.csv")
colnames(exe)=c('x','municípios',2015:2018)

total = read.csv2("data/total.csv")

pop = read.csv2("data/pop.csv")
```

```{r, echo=FALSE, message=FALSE}
fp = gather(FPM,c('2014','2015','2016','2017','2018'),key="ano" ,value=fpm) %>% 
select(municípios, ano, fpm)
fp = full_join(fp, pop, by = 'municípios') %>% mutate(fpmpercapta = fpm / populacao)
#head(fp)

dados = total %>% select(municípios, 'X2015', 'X2016', 'X2017', 'X2018')
colnames(dados) = c('municípios', '2015', '2016', '2017', '2018')
dados = gather(dados, c('2015', '2016', '2017', '2018'), key='ano',value = 'dp' )

dados = full_join(fp,dados, by= c("municípios", "ano")) %>% filter(ano != '2014')

#head(dados)

dados %>% 
  #filter(ano == '2018') %>% 
  ggplot(aes(x = fpmpercapta, y = dp, color= ano)) +
  geom_point() +
  labs(title = "Relação entre FPM per Capita e Despesa de Pessoal / RCL - 2018",
       x = "Fundo de Participação Municipal (FPM) per Capita",
       y = "Despesa de Pessoal / RCL")
```


# Despesas

Esta subseção abordará a análise exploratória dos dados da despesa de pessoal, que foram organizadas em três partes: Gastos Total com Pessoal; Gastos com Pessoal do Poder Executivo; e Gastos com Pessoal do Poder Legislativo.

## Gastos Total com Pessoal

Os dados municipais da despesa com pessoal mostram que, dos 92 municípios observados, a mediana da despesa de pessoal dividida pela receita corrente líquida (DP/RCL) encontra-se em 55,55% no ano de 2015, 55,43% no ano de 2016, 55,14% no ano de 2017, e diminui para 52,45% no ano de 2018, conforme os gráficos de boxplot da Figura 8.

#### Figura 8 – Boxplot do percentual de gasto total com pessoal sobre a RCL
